【裁判字號】    91,上更(一),983
【裁判日期】    921209
【裁判案由】    偽造有價證券等
【裁判全文】
臺灣高等法院刑事判決                        九十一年度上更(一)字第九八三號
    被      告  甲○○
    選任辯護人  文  聞律師
                鄭懷君律師
                周奇杉律師
右上訴人因偽造有價證券等案件，不服臺灣桃園地方法院八十七年度訴字第六二０號
，中華民國八十九年三月十七日第一審判決（起訴案號：臺灣桃園地方法院檢察署八
十六年度偵字第一三四一九號、第一六六０二號；移送併案審理案號：臺灣桃園地方
法院檢察署八十八年度偵字第一三五六七號），提起上訴，本院判決後經最高法院發
回，本院判決如左：
    主  文
原判決撤銷。
甲○○共同連續意圖供行使之用，而偽造有價證券，處有期徒刑肆年。
如附表一所示之偽造署押、如附表二所示寶島銀行信用卡簽帳單顧客存根聯貳拾壹紙
、如附表三所示運通卡簽帳單顧客存根聯捌紙、如附表四所示偽造之支票拾陸紙、
民國八十五年十月十一日補發丙○○名義之國民
沒收。
    事  實
一、甲○○與丙○○之姊顏宇琴原係男女朋友，丙○○自民國（下同）七十九年間至
    美國留學，
    美並遷址至桃園縣中壢市○○○街一一七號十一樓之一與甲○○共同居住。至八
    十五年八月間，甲○○與其弟乙○○共同經營之生晉企業有限公司（負責人登記
    為甲○○之母宋秀珍，設桃園縣中壢市○○路一０七之二號七樓之一）生意失利
    ，周轉困難，甲○○竟萌意圖為自己之不法所有、及行使偽造私文書、意圖供行
    使之用而偽造有價證券等概括犯意，趁丙○○出國求學之際，或單獨、或與乙○○（未經起訴，另案經臺灣桃園地方法院通緝在案）共同，先後為左列犯行：
（一）甲○○於八十五年八月二十八日某時，在桃園縣中壢市生晉公司內，以偽造丙○○之英文署押「ＹＥＮ」之方式，偽造丙○○名義之「寶島銀行信用卡申請
      書」，偽造完成後影印丙○○
      號二樓寶島商業銀行信用卡中心（下稱寶島銀行）行使，以向該行表示申辦信
      用卡，致使寶島銀行之承辦人員陷於錯誤，核發卡號00000000000
      00000號、卡號0000000000000000號之ＶＩＳＡ、ＭＡ
      ＳＴＥＲ信用卡各一枚予甲○○收受，足以生損害丙○○及寶島銀行。得手後
      ，甲○○先在各枚信用卡背面之「持卡人簽名」欄內偽造「丙○○」署押，藉
      以表示丙○○係該信用卡持有人，於信用卡有效期限內有權使用該信用卡之辨
      識及證明。隨自同年九月十六日起至八十六年二月七日止，連續至桃園縣中壢
      市遠東百貨股份有限公司中壢分公司等各特約商店刷卡消費購物，並於每次消
      費後均以第0000000000000000號信用卡刷卡，並以複寫偽造
      「丙○○」署押方式，同時偽造丙○○名義之簽帳單（包含顧客存根聯、特約
      商店存根聯及請款聯三聯），持交各該特約商店行使，使各該特約商店陷於錯
      誤而交付其消費購買之財物，均足以生損害於丙○○及各該特約商店，其偽造
      之簽帳單之各筆刷卡日期、請款日期、特約商店名稱及簽帳金額均詳如附表二
      所示，金額共計五萬零六百五十元。其間，甲○○另分別於八十五年九月十七
      日及同年十月十六日，二度利用新竹區中小企業銀行北中壢分行設置之自動付
      款設備提款機，以第0000000000000000號信用卡預借現金之
      方式，連續向寶島銀行詐現金一萬元、及八千元。
（二）甲○○於八十五年九月十日，持用丙○○之
      央東路三九號寶島商業銀行中壢分行（下稱寶島銀行中壢分行），以偽造「丙○○」之署押及盜用丙○○印章產生印文之方式，偽造丙○○名義之「寶島商
      業銀行新開戶建檔登錄單（即開戶申請書）」及「活期儲蓄存款印鑑卡」，偽
      造完成後持向該行之承辦人員行使，開設第０一一─一０─００六九一四─四
      ─００號活期儲蓄存款帳戶，之後連續於八十五年九月十二日、同年十一月十
      五日、同年月十八日、同年月十九日及同年月三十日，在寶島銀行中壢分行，
      以盜用丙○○印章方式偽造丙○○名義之「寶島商業銀行活期儲蓄存款取款憑
      條」，再持向該行人員行使而提領其存入該帳戶之款項，亦均足生損害於丙○○及寶島銀行中壢分行。
（三）甲○○於八十五年九月初某日，在桃園縣中壢市生晉公司內，先委由某不知情
      之人為其填載丙○○之年籍等相關資料，再以偽造「丙○○」之署押及盜用丙○○印章之方式，偽造丙○○名義之「中國信託商業銀行個人小額無擔保貸款
      申請書暨調查表」，偽造完成後郵遞至台北市之中國信託商業銀行總行信託部
      行使，藉此冒用丙○○名義申請貸款十五萬元，致使該行信託部人員經徵信審
      核後，依申請書所載之住所資料交與中國信託商業銀行桃園分行（下稱中信桃
      園分行，設桃園縣桃園市○○路○段三二號）承辦相關手續，至同年月十八日
      ，甲○○復持用丙○○之
      偽造「丙○○」署押並盜用其印章之方式，偽造丙○○名義之借據乙紙，偽造
      完成後持交該行行使辦理貸款手續，使中信桃園分行之承辦人陷於誤信而交付
      十五萬元予甲○○收受，均足以生損害於中國信託商業銀行及丙○○。
（四）甲○○於八十五年十月十一日，攜帶丙○○及王麗美之印章及自己之相片，前
      往桃園縣中壢市戶政事務所，以丙○○之國民
      義之「補領國民
      文乙枚，同時在該申請書上證明人欄以盜用王麗美印章方式，偽造王麗美名義
      出具證明丙○○遺失
      持交承辦公務員行使，申請補發丙○○之國民
      遺失身份證申請補發之不實事項登載於職務上所掌管之
      發「丙○○」之國民
      戶政機關對於
（五）甲○○取得前開補發丙○○之
      ，以偽造「丙○○」之中文署押及「ＹＵＫＡＮＧＹＥＮ」英文署押之方式，
      偽造丙○○名義之「美國運通卡會員申請表」，偽造完成後，連同前開補發身
      份證影本郵遞至臺北市○○○路三六三號十二樓台灣美國運通國際股份有限公
      司（下稱美國運通公司）行使，向該公司申辦運通卡，致使美國運通公司之承
      辦人員陷於錯誤，核發第000000000000000號運通卡一枚予甲○○收受。得手後，甲○○先在該枚運通卡背面之「持卡人簽名」欄內偽造「
      丙○○」署押，藉以表示丙○○係該信用卡持有人，於信用卡有效期限內有權
      使用該信用卡之辨識及證明。隨自同年十一月三十日起至八十六年一月二十六
      日止，連續至桃園縣中壢市之金石堂實業股份有限公司中壢書店等各特約商店
      刷卡消費購物，並於每次消費後以複寫偽造「丙○○」署押方式，同時偽造丙○○名義之簽帳單（包含顧客存根聯、特約商店存根聯及請款聯三聯），持交
      各該特約商店行使，使各該特約商店陷於錯誤而交付其消費購買之財物，均足
      以生損害於丙○○及各該特約商店，其偽造之簽帳單之各筆刷卡日期、請款日
      期、特約商店名稱及簽帳金額均詳如附表三所示，金額共計七萬四千九百二十
      九元。
（六）甲○○復與乙○○共同基於行使偽造私文書及意圖供行使之用而偽造有價證券
      之概括犯意，於八十五年十一月二十一日，共同前往臺北市○○○路二一四號
      二樓美國運通銀行臺北分行（下稱運通銀行臺北分行）」，由乙○○在樓下等
      候，推由甲○○持補發之丙○○
      並盜用印章產生印文之方式，同時偽造完成丙○○名義之「美國運通銀行支票
      存款／活期存款帳戶開戶書」、「支票存款／活期存款帳戶及透支貸款約定書
      」各一紙，偽造完成後交予該行承辦人員行使，冒名「丙○○」開設第000
      000000號支票存款帳戶，致使該銀行人員陷於錯誤而交付該帳戶之空白
      支票本予甲○○，均足以生損害於丙○○及運通銀行臺北分行。俟取得空白支
      票本之後，甲○○即先在每張空白支票上偽造「丙○○」之署押備用，並自八
      十五年十一月下旬起，在生晉公司或其他不詳之地點，或由甲○○、或由乙○○，分別以盜用丙○○之印章（部分支票未盜用丙○○之印章）、再填寫發票
      日、金額完成發票行為之方式，連續偽造丙○○為發票人之支票共三十六紙，
      持交生晉公司之客戶行使，彼等所偽造並行使之各紙支票號碼、發票日、金額
      均詳如附表四所示。甲○○並在附表四編號二十三之支票乙紙背面，偽造「丙○○」本身即為持票人向銀行提示該紙支票之署押乙枚，將該紙支票向運通銀
      行提示行使，足以生損害於丙○○。
（七）嗣丙○○返國後，於八十六年五月四日向「玉山商業銀行」申請信用卡，經該
      行徵信時發現甲○○冒名申請之前開支票存款帳戶經列為拒絕往來戶不予受理
      ，丙○○始覺事有蹊蹺而循線查悉上情。
二、案經丙○○訴由臺灣臺北地方法院檢察署檢察官呈轉臺灣高等法院檢察署檢察長
    核轉臺灣桃園地方法院檢察署檢察官，及經丙○○訴由桃園縣警察局中壢分局，
    分別移送臺灣桃園地方法院檢察署檢察官偵查起訴。
    理  由
一、上訴人即被告甲○○於本院審理時，對於前開其如何以告訴人丙○○名義申請信
    用卡使用、申請貸款、申請補發
    辯稱除向寶島銀行申請信用卡及開設帳戶使用部分係未經丙○○同意外，其餘申
    請貸款及向運通銀行申請信用卡及支票均係經丙○○之同意，係丙○○事後不予
    承認等語。辯護人亦以被告係盜用印章而非偽造印章，中國信託銀行之貸款已清
    償完畢，似無損害，及被告申請美國運通卡及支票係經丙○○同意等語辯護。惟
    查：
（一）右揭事實，業據告訴人丙○○分別於警訊、偵查及原審、及本院調查時指訴綦
      詳，被告對於前開事實經過亦均坦承不諱，並有貼上「甲○○」照片之「丙○○」名義國民
      行信用卡消費明細帳單影本七紙、寶島商業銀行新開戶建檔登錄單（即開戶申
      請書）影本一紙、活期儲蓄存款印鑑卡影本一紙、寶島商業銀行活期儲蓄存款
      取款憑條影本五紙、中國信託商業銀行個人「小額無擔保貸款」申請書暨調查
      表影本一紙、借據影本一紙、補領國民
      國際股份有限公司美國運通卡會員申請表影本一紙、美國運通卡月結單十紙、
      美國運通銀行支票存款／活期存款帳戶開戶書影本一紙、支票存款／活期存款
      帳戶及透支貸款約定書影本一紙、運通臺北分行支存帳戶銀行對帳單影本七紙
      、「丙○○」為發票人名義之支票影本共三十六紙（分別附於偵字第一三六五
      七號卷第十八頁、原審卷第七十八頁至一三一頁、上更一字卷第二十五至四十
      頁）、及美國運通銀行台北分行九十二年一月十六日美運發（九二）營運字第
      ０三０二０號函（上更一字卷第二十四頁）在卷可稽。被告向中壢市戶政事務
      所申請補領丙○○之
      銀行申請開設支票帳戶領用支票、向寶島銀行桃園分行開戶等經過情形，亦分
      別據證人即承辦人員陳銀秋、黎碧英、張雅萍、范清芬於原審中證述在卷。另
      原審法院向各相關銀行調取前述以「丙○○」名義申辦信用卡、運通卡、小額
      貸款、開立活儲及支存帳戶之相關文件、申請書等原本，連同被告平日及於原
      審當庭書寫之字跡，囑託憲兵司令部刑事鑑識中心鑑定結果，認送鑑編號丙（
      即寶島銀行活期儲蓄存款印鑑卡、新開戶建檔登錄單）、丁（寶島商業銀行信
      用卡申請書）、戊（即美國運通卡會員申請表）、己（中國信託商業銀行個人
      「小額無擔保貸款」申請書暨調查表之借款人簽章欄內字跡、中國信託商業銀
      行借據及約定書上字跡）、庚（美國運通銀行支票存款／活期存款帳戶開戶書
      上字跡、支票存款／活期存款帳戶及透支貸款約定書上署押字跡），均與編號
      甲（甲○○平日及當庭字跡）間書寫之個性、慣性及特徵相符，有憲兵司令部
      刑事鑑識中心八十七年十月十七日（八七）綱得字第一四一三六號鑑驗通知書
      一份存卷足憑（原審卷第一五六頁），顯然均屬被告之筆跡，據而足徵各該申
      請書及文件要係被告所偽造並持以行使等事實，已屬明確。被告在偵查及原審
      中辯稱除向運通臺北分行領取支票部分外，其餘均是乙○○所為，與伊無涉云
      云，顯係卸責之詞，不足採信。而被告於本院審理中坦承前開手續均係其所為
      部分之供述，亦堪認確與事實相符。
（二）被告雖辯稱除有關寶島銀行部分係未經告訴人同意外，其餘向運通銀行申請信
      用卡及支票等部分均係經告訴人同意云云。然查告訴人對前揭事實均不知情，
      亦未同意等情，業據告訴人分別於警訊、偵查及原審指訴綦詳，告訴人於本院
      調查時亦當庭明確指稱：補領
      證件資料均放在其姊處，當時知悉被告生意不順，回國後才知道遭銀行拒絕往
      來，並未同意被告以其名義申辦信用卡、貸款、開戶及領用支票，被告如果在
      電話中提到用其名義申請信用卡等事，其也會認為係開玩笑等語綦詳（上更一
      字卷第七十二至七十四頁），則告訴人始終未曾同意被告使用其名義申請辦理
      前開各項手續，已屬明確。另告訴人及其姊顏宇琴、其母王麗美之
      至被告前開住處，丙○○出國時
      丙○○回國後才知其
      亦未書寫寶島銀行信用卡申請書等情，亦據證人顏宇琴、王麗美分別於原審證
      述在卷，並有
      領
      ，事後再由被告持用該補發之
      亦有
      貼其相片之丙○○
      人員識破之用，倘若其果真事前徵得告訴人同意辦理，又何須至此？被告辯稱
      經告訴人同意辦理云云，顯屬畏罪卸責之詞，不足採信。又被告已自白其係盜
      用告訴人及王麗美之印章，而前開文件及支票上蓋用告訴人之印文經告訴人辨
      識結果，並無法指認係屬偽造（上更一字卷第七十二頁），證人王麗美亦未指
      稱其印文係偽造，案發期間顏宇琴及王麗美又在被告住處同住，被告自有盜用
      告訴人及王麗美印章之機會，被告此部分之自白亦堪信與事實相符。故以告訴
      人丙○○及被害人王麗美名義製作之前述各種文書、及以告訴人名義簽發之支
      票，均係被告以盜用告訴人及王麗美留存於其住處之印章、及以偽造告訴人之
      署押等方式所偽造，亦屬灼然。
（三）如附表四所示之支票三十六紙，其中發票人「丙○○」之署押均係被告所為，
      業據被告供承不諱，且就卷附之支票影本以觀，該等支票發票人「丙○○」部
      分之署押字跡均相一致，且與前開申請信用卡、開設活期儲蓄存款帳戶、申請
      貸款、申請支票存款帳戶之各申請文件上「丙○○」之署押筆跡相互比對結果
      ，亦顯係出於同一人所為。又如附表四所示支票，其中部分支票關於金額、發
      票日、及受款人記載之筆跡與被告之筆跡並非相同，另其中編號五、七、十三
      、二十二、二十六、二十八、三十等六紙支票，亦均有乙○○之背書，故被告
      供稱該等支票多數係交由乙○○使用，由乙○○蓋用丙○○之印章並填寫日期
      、金額等情，應堪採信。又其中編號二十五之支票乙紙係經被告之背書，亦有
      該紙支票影本可按，由此可見被告除在取得空白支票時即在支票上偽造發票人
      「丙○○」之署押外，另亦有參與填寫支票日期、金額以完成發票行為之偽造
      支票犯行。又附表四編號二十三之支票乙紙（見原審卷第一一八、一一九頁）
      ，背面「丙○○」之署押，與發票人部分之偽造署押、以及其餘被告偽造之文
      件上所偽造之署押比對結果，筆跡均屬相同，顯係被告偽造無疑；又該紙支票
      並無其他受款人或背書之記載，由此可見被告係偽造該紙支票後，另在支票背
      面偽造「丙○○」之署押，作為直接向銀行提示之用，故在支票背面偽造「丙○○」之署押，並非偽造支票背書，僅係單純冒名向銀行提示而已，惟亦足以
      生損害於丙○○。
（四）被告申貸之中國信託銀行小額無擔保貸款，其申請書係先寄交總行，經初步審
      核後，再由總行依申請書所載之住所資料，發交中信銀行桃園分行就近處理後
      續事宜等情，業據證人黎碧英於原審述明（見原審卷第五十六頁）。再參諸卷
      存「中國信託商業銀行個人小額無擔保貸款申請批覆書」之製作日期為八十五
      年九月七日（附於原審編號己證物袋內），可見被告偽造「中國信託商業銀行
      個人小額無擔保貸款申請書暨調查表」之時間係於八十五年九月初，且係先寄
      交臺北市之中國信託銀行總行。公訴人指其係於八十五年九月十八日在中信銀
      行桃園分行偽造申請書暨調查表乙節，容有誤會。又經比對結果，該紙申請書
      借款人個人資料各欄內之字跡與被告所偽造「丙○○」三字之筆跡差異極大，
      顯而易見，該紙申請書之各欄資料係被告利用不知情之人為其填寫而成。
（五）被告冒用丙○○名義偽造申請書據以詐領寶島銀行及運通銀行之信用卡，其目
      的無非欲於取得之後供己持卡消費詐欺之用。而被告取得該等信用卡後，即在
      背面偽造持卡人「丙○○」之署押，再經被告申請開設支存戶時所繳驗之運通
      卡影本（附於原審編號庚證物袋內）背面「持卡人簽名」欄內「丙○○」之署
      押與其他文件上偽造「丙○○」之署押比對結果，彼此間之筆順及書寫慣性亦
      完全相同，可見均係由被告偽造而成。又信用卡持卡人之簽名係表示其遵守與
      發卡公司間之契約及供特約商店核對使用人
      用卡及簽帳帳單上之署押相同，特約商店方同意接受該筆簽帳消費，被告既於
      信用卡上偽造持卡人「丙○○」之署押，則嗣後被告持卡消費時，勢必冒用丙○○之名義並在消費簽帳單上偽造「丙○○」之署押，亦屬當然。再查一般信
      用卡之簽帳單均為一式三聯，即顧客存根聯、特約商店存根聯及請款聯，持卡
      人同時簽寫完成後，本身保留顧客存根聯，其餘二聯則交由特約商店留存即向
      收單銀行請款之用，故被告每次偽造簽帳單時，當係以複寫方式同時偽造三聯
      。至於運通銀行與各特約商店之間，雖已採用「電子計算作業系統」連線刷卡
      請款方式，各特約商店經由該連線作業系統運通銀行請款，不需再以簽帳單請
      款聯請款，惟此僅為請款方式作業改變後，簽帳單請款聯由特約商店自行留存
      而已，業經運通公司函覆原審法院甚明（原審卷第五十二頁），與簽帳單本身
      仍為三聯之事實並無影響。
（六）刑法第二百十條所稱足生損害於公眾或他人，以有損害之虞為已足，不以實際
      發生損害為要件（最高法院四十三年台上字第三八七號判例）。被告多次以偽
      造告訴人名義文書之方式，冒用告訴人名義向各銀行申請信用卡、申請貸款、
      申請開設帳戶使用、及申請領用支票使用，使各銀行陷於錯誤而交付信用卡、
      貸款、空白支票，及讓其設立告訴人名義之帳戶使用，並使告訴人成為債務人
      ，復又以偽造告訴人名義簽帳單之方式向特約商店詐購物品消費，自均足以生
      損害於告訴人、各該銀行、及特約商店。至於特約商店於被告詐購物品後，雖
      可另向收單銀行請款，然此係特約商店與收單銀行、及收單銀行與發卡銀行間
      因個別之契約關係所生之權利義務問題，與被告之詐欺行為無涉。又被告明知
      告訴人之
      之證明文書方式，申請補領告訴人之
      載於職務上掌管之
      自均足以生損害於戶政機關對於
      美。
（七）被告自八十五年九月十六日起分別持寶島銀行信用卡至附表二所示地點消費簽
      帳，寶島銀行自同年十月起每月寄發消費明細帳單，被告於八十六年二月接到
      寶島銀行八十六年一月消費明細帳單，即未按期繳交信用卡卡款，有寶島銀行
      信用卡中心函覆之信用卡消費明細帳單附卷為憑；又被告於八十五年十一月三
      十日起持運通卡分別至附表三所示地點消費簽帳，美國運通銀行自八十六年一
      月寄發八十五年十二月消費月結單，被告不僅未能如期繳交信用卡卡款，更於
      繳款截止日（八十六年一月十五日）後復持運通卡前往附表三所示地點消費簽
      帳，消費金額高達壹萬參仟元，亦有美國運通商業銀行會員服務部函覆之美國
      運通卡月結單附卷足稽，被告辯稱伊於案發前均有按時繳交信用卡卡款，顯與
      事實不符，要無可取。另被告冒用告訴人丙○○名義所簽發之支票，業於八十
      六年五月三日經交換所公告拒絕往來，此據證人張雅萍於原審結證在卷（原審
      卷第五十六頁反面），被告空言辯稱事後已清償完畢收回支票乙節，尚難採信
      。另被告向中信桃園分行小額信貸十五萬元，期限自八十五年九月十九日起至
      八十八年九月十九日止為期三年，有中信銀行桃園分行關於被告於八十五年九
      月間辦理小額無擔保貸款申請書、借據影本各一份附卷為憑，證人黎碧英於原
      審雖證稱繳款目前為止尚正常等語，惟依告訴人丙○○提出之財團法人金融聯
      合徵信中心當事人綜合信用報告（見偵字第一三五六七號卷、第五頁），就中
      信桃園分行小額信貸部分，自八十七年十月起即被歸入「催收」範圍，對告訴
      人丙○○之債信已造成損害無疑。又被告事後縱已清償冒名以信用卡消費之款
      項、及冒名借貸之款項，亦僅為詐欺犯行成立後，事後填補被害人損害之行為
      ，與其應成立之刑責無礙。
（八）被告於偵查及原審中雖否認犯行，辯稱均係其弟乙○○所為，與其無關等語。
      惟被告嗣後於本院前審及此次審理時對於前開事實均係其所為等情業已供承不
      諱，且依前述事證足以證明除部分偽造支票犯行係由乙○○所完成外，其餘犯
      行均係被告所為，被告之供述堪認與事實相符，已詳如前述，被告原先否認犯
      罪時所為之辯解無庸再予一一指駁，併此說明。
（九）綜上所述，本件事證已臻明確，被告之犯行洵堪認定。
二、核被告所為，前開犯罪事實（一）部分，係犯刑法第二百十六條、第二百十條、
    第三百三十九條第一項、及第三百三十九條之二第一項之罪。其中關於在信用卡
    背面「持卡人簽名」欄偽造「丙○○」署押部分，係表示丙○○為該信用卡持有
    人，於信用卡有效期限內有權使用該信用卡之辨識及證明，並非依習慣或特約才
    能展示一定用意之證明，本身即屬私文書（參見最高法院九十一年度台上字第四
    ００四號、第五二０九號判決）；其以詐欺取得之信用卡預借現金部分，依行為
    時法合於刑法第三百三十九條第一項之詐欺罪，惟被告行為後，刑法於八十六年
    十月八日修正公布（同年月十日施行）時，已增列刑法第三百三十九條之二，被
    告此部分所為亦該當於第三百三十九條之二第一項之構成要件，而刑法第三百三
    十九條第一項詐欺罪之最重本刑為五年以下有期徒刑，刑法第三百三十九條之二
    第一項之罪之最重本刑則為三年以下有期徒刑，經比較二罪法定刑度之輕重，以
    新法即刑法第三百三十九條之二第一項刑度較輕有利於被告，自應適用新法即裁
    判時法處斷；被告另詐得卡號0000000000000000號用卡、在信
    用卡背面偽造持卡人簽名、及以預借現金方式利用自動付款設備詐欺部分，雖未
    經起訴，然與經起訴之詐得信卡部分犯行，分別有實質上一罪、及連續犯、牽連
    犯之裁判上一罪關係，均為起訴效力所及。前開犯罪事實（二）部分，被告係犯
    刑法第二百十六條、第二百十條之罪，此部分之犯行雖未經起訴，然與經起訴部
    分之行使偽造私文書犯行，有連續犯之裁判上一罪關係，亦為起訴效力所及。前
    開犯罪事實（三）部分，被告係犯刑法第二百十六條、第二百十條、第三百三十
    九條第一項之罪，被告行使偽造借據部分之犯行，雖未經起訴，然與經起訴部分
    之行使偽造私文書犯行，有連續犯之裁判上一罪關係，亦為起訴效力所及。前開
    犯罪事實（四）部分，被告係犯刑法第二百十六條、第二百十條、第二百十四條
    之罪；其在一紙申請書上，同時偽造丙○○名義之申請書及王麗美名義之證明書
    ，偽造完成後一次同時行使，為想像競合犯。前開犯罪事實（五）部分，被告係
    犯刑法第二百十六條、第二百十條、第三百三十九條第一項之罪；此部分其在信
    用卡背面偽造持卡人簽名部分之論罪及得一併審判之理由，均同前開犯罪事實（
    一）部分所論。前開犯罪事實（六）部分，被告係犯刑法第二百十六條、第二百
    十條、第二百零一條第一項、第二百十七條第一項、及第三百三十九條第一項之
    罪；被告此部分之犯行雖未經起訴，然其所犯行使偽造私文書罪及詐欺罪，與經
    起訴部分之犯行均有連續犯關係，而其所犯偽造有價證券罪與前開行使偽造私文
    書、偽造署押、及詐欺等罪間亦有牽連犯關係，均屬裁判上一罪，自亦均為起訴
    效力所及。被告盜用丙○○及王麗美印章、及偽造丙○○署押之犯行，均為其偽
    造前開各文書之部分行為，不另論罪。其偽造前開各文書後復持以行使，偽造之
    低度行為為行使之高度行為吸收，亦不另論罪。其偽造支票後持以行使，行使之
    輕度行為為偽造之重度行為吸收，亦不另論罪。被告之前開多次行使偽造私文書
    、詐欺取財、利用自動付款設備詐欺、及偽造有價證券等犯行，時間緊接，手段
    雷同，又均係觸犯犯罪構成要件相同之罪名，顯係基於概括犯意反覆實施，自均
    應依連續犯之規定以一罪論，並均依法加重其刑。其所犯上開連續行使偽造私文
    書、連續詐欺取財、連續利用自動付款設備詐欺、連續偽造有價證券、及使公務
    員登載不實等犯行間，互有方法行為與目的行為之牽連關係，應從一重依連續行
    使偽造有價證券罪處斷。被告就前開犯罪事實（六）部分，與其弟乙○○有共同
    之犯意聯絡，並推由被告或乙○○分別實施犯罪構成要件行為，協力完成全部犯
    罪行為，均屬共同正犯。被告冒名向中國信託銀行桃園分行貸款時，利用不知情
    之人代為書寫丙○○之年籍相關資料部分，係間接正犯。
三、原判決對被告予以論科，固非無見。然查：(1)被告係盜用告訴人及王麗美之印章
    ，已如前述，此外並無證據足以證明被告有偽造印章之犯行，原判決竟認被告係
    偽造告訴人及王麗美之印章，並將盜用印章產生之印文誤為偽造之印文宣告沒收
    ，認事用法自有未合。(2)被告冒用告訴人名義向運通銀行開設支票存款帳戶、詐
    領空白支票並偽造支票行使部分，與乙○○係共同犯，原判決未就全案事證詳予
    審酌，遽認均係被告一人所為，亦有不當。(3)原判決認定被告偽造之支票共三十
    九紙，然原判決附表四所列之支票僅有三十八紙（原判決附表四並無編號九），
    已經相互歧異。又發票日其係支票應記載事項之一，欠缺發票年、月、日之支票
    係無效之票據，原判決附表四其中編號三十四、三十六兩紙支票並無發票年、月
    、日之記載（本判決附表四已予剔除改列），經本院查詢結果，該二紙支票始終
    未經提示，有運通銀行之回函可稽（本院卷第二十四頁），且遍查全卷，亦無該
    二紙支票之影本可供稽考，是該二紙支票究竟有無記載發票日期、是否為形式上
    屬於有效之票據，均不明確，至於被告雖供稱其在空白支票上均已偽造「丙○○
    」之署押等語，然該二紙支票上除有無發票日期並無法證明外，發票人欄是否果
    真已有偽造之「丙○○」署押亦不明確，則被告前開自白關於該二紙支票部分及
    無補強證據證明與事實相符，故本件顯然不能證明被告有偽造該二紙支票、及在
    該二紙支票上偽造丙○○署押等，原判決一併予以論罪，自有瑕疵。至於前開運
    通銀行回函雖亦表示無附表四編號三十六（原判決附表四編號三十九）之支票提
    示記錄，然被告等確已偽造完成該紙支票，有偽造之支票影本可稽（附於偵字第
    一三六五七號卷第十八頁），一併指明。(4)被告以詐欺所得之信用卡，偽造簽帳
    單冒用告訴人名義向特約商店購買物品，自係以此詐術使特約商店陷於錯誤而交
    付財物，至於特約商店於被告詐購物品後，雖可另向收單銀行請款，然此係特約
    商店與收單銀行、及收單銀行與發卡銀行間因個別之契約關係所生之權利義務問
    題，與被告之詐欺行為無涉。原判決認被告並非向特約商店詐取財物，而係使發
    卡銀行陷於錯誤墊款而免除支付價金云云，所持法律上之見解亦顯有可議。(5)刑
    法上之行使偽造私文書罪，乃依文書之用法，以之充作真正文書而加以使用之意
    ，故必須行為人就所偽造文書之內容向他方有所主張，始足當之（最高法院七十
    二年台上字第四七０九號判例）。又刑法上所謂間接正犯，係犯罪之人利用不知
    情無犯罪故之人，代為實施犯罪構成要件行為，完成犯罪，始能成立。被告偽造
    申請文件後，雖以郵寄之方式送達與各銀行人員行使，然而郵務人員僅係單純送
    交郵件，並未向銀行承辦人員出示偽造之文書或究其內容有所主張，故此種情形
    ，仍應認被告直接向銀行承辦人員行使偽造之私文書，原判決認此部分被告係間
    接正犯，自非允恰。(6)被告冒名告訴人申請補發
    者僅係在
    宇康之
    實之問題，被事後行使該
    ，原判決認被告行使該
    罪，亦有不當。(7)前開補發之丙○○國民
    供犯罪所用之物，至於該國民身份證本身雖係由戶政機關依
    與當事人使用，然依
    ）政府銷燬之。」之規定以觀，國民
    以沒收，原判決將該國民
    卡人簽名」欄偽造告訴人之署押部分，係犯刑法第二百十條之偽造私文書罪，原
    判決認此部分被告僅係犯偽造署押罪，亦屬誤會。(9)關於被告以運通銀行之信用
    卡偽造簽帳單詐欺財物部分，其每次偽造之簽帳單仍為一式三聯，已如前述，原
    判決誤解運通銀行回函所述內容，認被告使用運通卡消費時所偽造之簽帳單並無
    請款聯，亦有未合。被告仍提起上訴，否認偽造印章部分犯行，尚非全無理由，
    且然原判決既有可議，自屬無法維持，應由本院將原判決撤銷，另為適法之諭知
    。爰審酌被告之素行，其因生意失利週轉不靈，竟利用與告訴人之姊之關係，盜
    用告訴人及王麗美之印章，及冒用告訴人之
    訴人造成之損害情節非輕，惟其詐欺所得之金額及偽造支票之面額尚非鉅額，且
    犯後已坦承大部分之犯案事實經過，已知錯誤，並向銀行清償大部分之簽帳款及
    貸款，告訴人亦表示宥恕可從輕量刑（上更一字卷第七十四頁）等一切情狀，量
    處如主文第二項所示之刑，以示儆懲。
四、如附表一所示偽造之署押，均應依刑法第二百十九條規定諭知沒收。至各該偽造
    之申請書等文件，於提出之後，已分屬各該機關、銀行、公司或店家所有，並非
    仍屬被告所有，自不得沒收。該等偽造文件上盜用之印文，亦不得宣告沒收。另
    如附表四明細所示之偽造支票三十六紙，應依刑法第二百零五條之規定宣告沒收
    。至支票既已沒收，當然兼括其上偽造之署押，此部分自毋庸再重複諭知沒收。
    如附表二所示寶島銀行信用卡簽帳單顧客存根聯二十一紙及如附表三所示運通卡
    簽帳單顧客存根聯八紙，均屬被告所有並為供其犯罪所用之物，雖未扣案，惟亦
    查無證據可證明已滅失，爰均依刑法第三十八條第一項第二款之規定，併予宣告
    沒收，其上偽造之署押亦包含在內，無庸重複諭知沒收。民國八十五年十月十一
    日補發丙○○名義之國民
    用之物，一併宣告沒收。
五、公訴意旨另以：被告甲○○與告訴人丙○○之姐顏宇琴本係男女朋友關係，丙○○於七十九年即出國求學，其
    為自己不法之所有，於不詳之時間，竊取丙○○之
    康及王麗美之印章等情，因認被告另涉有刑法第三百二十條第一項之竊盜罪嫌、
    及刑法第二百十七條第一項之偽造印章罪嫌（起訴書未引用此部分法條）。惟查
    ：(1)刑法之竊盜罪以意圖為自己或第三人不法所有，而竊取他人動產為成立要件
    。經查證人顏宇琴於原審調查時結證稱：「（丙○○出國時，
    是否放在你處？）是的，都放在家中，即甲○○處... 是丙○○回國後才拿走（
    他的證件）。」等語（原審卷第五十八頁）。縱令被告於申貸小額貸款時曾出示
    丙○○之
    明，然告訴人於回國之後既猶能取回其證件，顯見其
    易言之，即甲○○於一度私擅取用後即將之歸置原處，由此可徵其就該枚
    並無據為己有之不法所有意圖，極為明顯，依前述說明，核其所為尚與竊盜罪之
    要件有間，自未能以該罪責相繩。(2)被告否認有偽造印章之犯行，並自白其係盜
    用告訴人及王麗美之印章，而前開文件及支票上蓋用告訴人之印文經告訴人辨識
    結果，並無法指認係屬偽造（上更一字卷第七十二頁），證人王麗美亦未指稱其
    印文係偽造，案發期間顏宇琴及王麗美又在被告住處同住，被告自有盜用告訴人
    及王麗美印章之機會，被告此部分之自白亦堪信與事實相符。此外又查無任何證
    據足以證明被告有偽造丙○○及王麗美印章之犯行，此部分亦屬不證明被告犯罪
    。(3)惟因公訴人既認此與前開經論罪科刑部分之犯行，有牽連犯等裁判上一罪之
    關係，爰不另為無罪之諭知。
六、乙○○因另涉竊盜案件經通緝中，目前匿居大陸地區，且自八十六年十一月十日
    出境後迄無入境資料，其
    告陳明在卷，並有乙○○之全國通緝紀錄表、戶役政個人基本資料、入出境資料
    查詢結果可按，事實上無從傳喚到庭查證，併此記明。
據上論斷，應依刑事訴訟法第三百六十九條第一項前段、第三百六十四條、第二百九
十九條第一項前段、刑法第二十八條、第五十六條、第二百十六條、第二百十條、第
三百三十九條第一項、第三百三十九條之二第一項、第二百十四條、第二百零一條第
一項、第二百零五條、第三十八條第一項第二款、第五十五條、第二條第一項前段、
罰金罰鍰提高標準條例第一條前段，判決如主文。
本案經檢察官劉家芳到庭執行職務。
中      華      民      國    九十二    年     十二     月      九      日
                              臺灣高等法院刑事第二十三庭
                                  審判長法  官 黃  瑞  華
                                        法  官 王  淑  滿
                                        法  官 宋      祺
右正本證明與原本無異。
如不服本判決，應於收受送達後十日內向本院提出上訴書狀，其未敘述上訴之理由者
並得於提起上訴後十日內向本院補提理由書（均須按他造當事人之人數附繕本）。
                                        書記官 蔡  慧  娟
中      華      民      國    九十二    年     十二     月     十八     日
附錄：本案論罪科刑法條全文
中華民國刑法第二百零一條第一項
意圖供行使之用，而偽造、變造公債票、公司股票或其他有價證券者，處三年以上十
年以下有期徒刑，得併科三千元以下罰金。
中華民國刑法第二百一十條
偽造、變造私文書，足以生損害於公眾或他人者，處五年以下有期徒刑。
中華民國刑法第二百一十四條
明知為不實之事項，而使公務員登載於職務上所掌之公文書，足以生損害於公眾或他
人者，處三年以下有期徒刑、拘役或五百元以下罰金。
中華民國刑法第二百一十六條
行使第二百十條至第二百十五條之文書者，依偽造、變造文書或登載不實事項或使登
載不實事項之規定處斷。
中華民國刑法第三百三十九條
意圖為自己或第三人不法之所有，以詐術使人將本人或第三人之物交付者，處五年以
下有期徒刑、拘役或科或併科一千元以下罰金。
以前項方法得財產上不法之利益或使第三人得之者，亦同。
前二項之未遂犯罰之。
中華民國刑法第三百三十九條之二第一項
意圖為自己或第三人不法之所有，以不正方法由自動付款設備取得他人之物者，處三
年以下有期徒刑、拘役或一萬元以下罰金。
附表一：應沒收之偽造署押
編號：
  1.寶島銀行信用卡申請書「正卡申請人親筆署押」欄內偽造丙○○英文署押「ＹＥ
    Ｎ」一枚。
  2.卡號0000000000000000號及000000000000000
    0號寶島銀行信用卡背面「持卡人署押」欄內偽造「丙○○」之署押二枚。
  3.如附表二明細所示寶島銀行信用卡簽帳單特約商店存根聯及請款聯各二十一紙上
    偽造「丙○○」之署押。
  4.寶島銀行活期儲蓄存款印鑑卡上偽造「丙○○」之署押。
  5.中國信託商業銀行個人小額無擔保貸款申請書暨調查表內偽造「丙○○」之署押
  6.中國信託商業銀行借據內偽造「丙○○」之署押。
  7.美國運通卡會員申請表內偽造「丙○○」之署押，及偽造丙○○英文署押「ＹＵ
    ＫＡＮＧＹＥＮ」。
  8.運通卡背面「持卡人署押」欄內偽造之「丙○○」署押。
  9.如附表三明細所示運通卡簽帳單特約商店存根聯及請款聯八紙上偽造「丙○○」
    之署押。
  10.美國運通銀行支票存款／活期存款帳戶開戶書內偽造「丙○○」之署押。
  11.美國運通銀行支票存款／活期存款帳戶及透支貸款約定書內偽造「丙○○」
    之署押。
附表二：寶島銀行信用卡消費簽帳明細
┌──┬──────────┬──────────┬───────────┬──────┐
│編號│    刷卡日期        │    請款日期        │  特約商店名稱        │  金額（元）│
├──┼──────────┼──────────┼───────────┼──────┤
│  一│八十五年九月十六日  │八十五年九月十六日  │遠東百貨中壢分公司    │  一、０五０│
├──┼──────────┼──────────┼───────────┼──────┤
│  二│八十五年九月十七日  │八十五年九月十七日  │遠東百貨中壢分公司    │      三五三│
├──┼──────────┼──────────┼───────────┼──────┤
│  三│八十五年九月二十六日│八十五年九月二十六日│遠東百貨中壢分公司    │  一、七八九│
├──┼──────────┼──────────┼───────────┼──────┤
│  四│八十五年九月二十九日│八十五年九月三十日  │遠東百貨中壢分公司    │      四一０│
├──┼──────────┼──────────┼───────────┼──────┤
│  五│八十五年九月二十四日│八十五年十月二日    │寶豐銀樓              │一六、二二五│
├──┼──────────┼──────────┼───────────┼──────┤
│  六│八十五年十月十一日  │八十五年十月十一日  │金石堂實業股份有限公司│      四八０│
├──┼──────────┼──────────┼───────────┼──────┤
│  七│八十五年十月十一日  │八十五年十月十一日  │金石堂實業股份有限公司│      二二０│
├──┼──────────┼──────────┼───────────┼──────┤
│  八│八十五年十月二十七日│八十五年十月二十八日│遠東百貨中壢分公司    │      九一０│
├──┼──────────┼──────────┼───────────┼──────┤
│  九│八十五年十一月二日  │八十五年十一月二日  │遠東百貨中壢分公司    │      三八五│
├──┼──────────┼──────────┼───────────┼──────┤
│  十│八十五年十一月十日  │八十五年十一月十一日│遠東百貨中壢分公司    │      六七三│
├──┼──────────┼──────────┼───────────┼──────┤
│十一│八十五年十一月十日  │八十五年十一月十一日│遠東百貨中壢分公司    │        一八│
├──┼──────────┼──────────┼───────────┼──────┤
│十二│八十五年十一月十三日│八十五年十一月十三日│金石堂實業股份有限公司│      五九０│
├──┼──────────┼──────────┼───────────┼──────┤
│十三│八十五年十一月十三日│八十五年十一月十三日│諾貝爾圖書城中壢中正店│      三二０│
├──┼──────────┼──────────┼───────────┼──────┤
│十四│八十五年十一月十四日│八十五年十一月二十五│頂極電腦有限公司      │  四、六四四│
│    │                    │日                  │                      │            │
├──┼──────────┼──────────┼───────────┼──────┤
│十五│八十五年十二月三日  │八十五年十二月四日  │三井資訊公司中壢總店  │      三三０│
├──┼──────────┼──────────┼───────────┼──────┤
│十六│八十五年十二月五日  │八十五年十二月五日  │遠東百貨中壢分公司    │      五五四│
├──┼──────────┼──────────┼───────────┼──────┤
│十七│八十五年十二月五日  │八十五年十二月五日  │遠東百貨中壢分公司    │            │
├──┼──────────┼──────────┼───────────┼──────┤
│十八│八十五年十二月七日  │八十五年十二月七日  │京典國際有限公司      │  三、八五二│
├──┼──────────┼──────────┼───────────┼──────┤
│十九│八十五年十二月八日  │八十年十二月八日    │京典國際有限公司      │  一、四三三│
├──┼──────────┼──────────┼───────────┼──────┤
│二十│八十五年十二月三十日│八十六年一月七日    │寶豐銀樓              │一五、０００│
├──┼──────────┼──────────┼───────────┼──────┤
│二一│八十六年二月七日    │八十六年三月七日    │金石堂實業股份有限公司│      八五０│
├──┴──────────┴──────────┴───────────┴──────┤
│                        合  計    五萬零六百五十元                                    │
└───────────────────────────────────────────┘
附表三：美國運通卡消費簽帳明細
┌──┬───────────┬───────────────┬──────┐
│編號│    刷卡日期          │      特約商店名稱            │  金額（元）│
├──┼───────────┼───────────────┼──────┤
│  一│八十五年十一月三十日  │金石堂實業股份有限公司中壢書店│      三八０│
├──┼───────────┼───────────────┼──────┤
│  二│八十五年十二月二十三日│遠東百貨股份有限公司          │      六八０│
├──┼───────────┼───────────────┼──────┤
│  三│八十五年十二月二十五日│正準有限公司                  │五九、九００│
├──┼───────────┼───────────────┼──────┤
│  四│八十六年一月七日      │遠東百貨股份有限公司          │  一、０九三│
├──┼───────────┼───────────────┼──────┤
│  五│八十六年一月十九日    │三德觀光大飯店股份有限公司    │  一、三二六│
├──┼───────────┼───────────────┼──────┤
│  六│八十六年一月二十日    │遠東百貨股份有限公司          │  一、一二五│
├──┼───────────┼───────────────┼──────┤
│  七│八十六年一月二十二日  │雅筑女裝                      │  九、八００│
├──┼───────────┼───────────────┼──────┤
│  八│八十六年一月二十六日  │遠東百貨股份有限公司          │      六二五│
├──┴───────────┴───────────────┴──────┤
│                      合  計    七萬四千九百二十九元                      │
└─────────────────────────────────────┘
附表四：偽造支票明細
┌──┬────┬────┬─────────┬─────────────┐
│編號│支票號碼│發票日  │金額（新台幣：元）│備     註                 │
├──┼────┼────┼─────────┼─────────────┤
│一  │0000000 │85.11.30│一萬元            │                          │
├──┼────┼────┼─────────┼─────────────┤
│二  │0000000 │85.11.30│二萬一千五百元    │                          │
├──┼────┼────┼─────────┼─────────────┤
│三  │0000000 │85.12.27│十萬五千元        │                          │
├──┼────┼────┼─────────┼─────────────┤
│四  │0000000 │85.12.30│一千八百五十九元  │                          │
├──┼────┼────┼─────────┼─────────────┤
│五  │0000000 │86.1.5  │五萬元            │由乙○○背書              │
├──┼────┼────┼─────────┼─────────────┤
│六  │0000000 │86.1.5  │六萬二千八百七十五│                          │
│    │        │        │元                │                          │
├──┼────┼────┼─────────┼─────────────┤
│七  │0000000 │85.12.25│三萬五千元        │乙○○背書                │
├──┼────┼────┼─────────┼─────────────┤
│八  │0000000 │86.1.10 │一萬一千七百二十九│                          │
│    │        │        │元                │                          │
├──┼────┼────┼─────────┼─────────────┤
│九  │0000000 │86.1.11 │二萬五千元        │                          │
├──┼────┼────┼─────────┼─────────────┤
│十  │0000000 │86.1.10 │四萬二千八百四十元│                          │
├──┼────┼────┼─────────┼─────────────┤
│十一│0000000 │86.1.15 │四千三百七十二元  │                          │
├──┼────┼────┼─────────┼─────────────┤
│十二│0000000 │86.1.20 │九千元            │                          │
├──┼────┼────┼─────────┼─────────────┤
│十三│0000000 │86.1.20 │二萬五千元        │乙○○背書                │
├──┼────┼────┼─────────┼─────────────┤
│十四│0000000 │86.1.27 │一萬三千七百七十二│                          │
│    │        │        │元                │                          │
├──┼────┼────┼─────────┼─────────────┤
│十五│0000000 │86.1.30 │七萬九千六百九十五│                          │
│    │        │        │元                │                          │
├──┼────┼────┼─────────┼─────────────┤
│十六│0000000 │86.2.11 │一千一百四十元    │                          │
├──┼────┼────┼─────────┼─────────────┤
│十七│0000000 │86.2.11 │一千六百六十六元  │                          │
├──┼────┼────┼─────────┼─────────────┤
│十八│0000000 │86.2.13 │四千零二十七元    │                          │
├──┼────┼────┼─────────┼─────────────┤
│十九│0000000 │86.2.15 │四千九百元        │                          │
├──┼────┼────┼─────────┼─────────────┤
│二十│0000000 │86.2.27 │二萬元            │                          │
├──┼────┼────┼─────────┼─────────────┤
│二一│0000000 │86.2.27 │一萬八千元        │                          │
├──┼────┼────┼─────────┼─────────────┤
│二二│0000000 │86.2.5  │一萬四千五百元    │乙○○背書                │
├──┼────┼────┼─────────┼─────────────┤
│二三│0000000 │86.3.12 │一萬三千元        │偽造丙○○署押，未盜用印章│
│    │        │        │                  │，同時偽造丙○○之背書    │
├──┼────┼────┼─────────┼─────────────┤
│二四│0000000 │86.3.15 │一萬一千七百二十五│                          │
│    │        │        │元                │                          │
├──┼────┼────┼─────────┼─────────────┤
│二五│0000000 │85.12.10│十萬元            │甲○○背書                │
├──┼────┼────┼─────────┼─────────────┤
│二六│0000000 │86.3.30 │七千四百元        │乙○○背書                │
├──┼────┼────┼─────────┼─────────────┤
│二七│0000000 │86.4.5  │三萬一千元        │                          │
├──┼────┼────┼─────────┼─────────────┤
│二八│0000000 │86.4.6  │十萬元            │乙○○背書                │
├──┼────┼────┼─────────┼─────────────┤
│二九│0000000 │86.4.23 │一萬五千元        │偽造丙○○署押，未盜用印章│
├──┼────┼────┼─────────┼─────────────┤
│三十│0000000 │86.4.2  │二萬三千六百元    │甲○○背書                │
├──┼────┼────┼─────────┼─────────────┤
│三一│0000000 │86.5.1  │二萬二千四百元    │偽造丙○○署押，未盜用印章│
│    │        │        │                  │                          │
├──┼────┼────┼─────────┼─────────────┤
│三二│0000000 │86.5.31 │一萬三千九百元    │同右                      │
├──┼────┼────┼─────────┼─────────────┤
│三三│0000000 │86.3.7  │三萬七千元        │                          │
├──┼────┼────┼─────────┼─────────────┤
│三四│0000000 │86.12.10│十萬元            │偽造丙○○署押，未盜用印章│
├──┼────┼────┼─────────┼─────────────┤
│三五│0000000 │87.1.10 │一萬八千一百四十六│同右                      │
│    │        │        │元                │                          │
├──┼────┼────┼─────────┼─────────────┤
│三六│0000000 │87.8.31 │二十七萬元        │同右                      │
└──┴────┴────┴─────────┴─────────────┘


司法院資訊處製作；財團法人民間司法改革基金會備份。
